【裁判字號】    95,交抗,960
【裁判日期】    951229
【裁判案由】    違反道路交通管理處罰條例
【裁判全文】
臺灣高等法院交通事件裁定             95年度交抗字第960號
抗  告  人
即受處分人  甲○○
上列抗告人因違反道路交通管理處罰條例案件，不服臺灣板橋地
方法院，中華民國九十五年十一月十三日所為裁定（九十五年度
交聲字第一五一九號），提起抗告，本院裁定如下：
    主  文
抗告駁回。
    理  由
一、抗告意旨略以：「…遇有交警、義警，甚至拿紅棒指揮交通
    的警衛，試問還是先以燈號，還是人員指揮為優先？…無親
    自或派人實地探訪，只以當時員警所拍之照片為判斷其原因
    ，我實在不能接受…現場並非一般十字路口，要左轉的右方
    是一排停車格，更無待轉區○○○○路口也無機車二段式左
    轉標誌，我實在不知如何待轉，且說園區警衛真的常有在紅
    燈時站在路口指揮需要左轉汽機車進入園區…若您親臨現場
    ，確認之後若還是認為我違規，需繳費且記三點違規點數，
    那我也無話可講，只是想相關單位協助在此處建立該有的警
    示標誌、標語，不要讓其他人又被偷拍，員警有機可趁…再
    者…前文（原裁定）又說員警舉發是闖紅燈，而非紅燈左轉
    ，照片中我確實是紅燈左轉，且有打方向燈，依照園區警的
    引導進入…」等語。
二、按駕駛人駕駛車輛或行人在道路上，應遵守道路交通標誌、
    標線、號誌之指示、警告、禁制規定，並服從執行交通勤務
    之警察或依法令執行指揮交通及交通稽查任務人員之指揮，
    道路交通管理處罰條例第四條第一項定有明文。而道路交通
    標誌標線號誌設置規則第二百零六條第一款第一目及第五款
    第一目分別規定「圓形綠燈」之行車管制號誌，係表示在無
    其他標誌、標線禁制或指示下，圓形綠燈表示准許車輛直行
    或左、右轉，而「圓形紅燈」之行車管制號誌，係表示禁止
    車輛通行，不得超越停止線或進入路口。如汽機車駕駛人行
    經有燈光號誌管制之交岔路口闖紅燈者，處新台幣（下同）
    一千八百元以上五千四百元以下罰鍰，並予記違規點數三點
    ，道路交通管理處罰條例第三條第八款、第五十三條第一項
    、第六十三條第一項第三款亦定有明文。又重型機車駕駛人
    行經有燈光管制之交岔路口闖紅燈，期限內到案聽候裁決者
    處一千八百元元罰緩、並記違規點數三點，違反道路交通管
    理事件統一裁罰基準表亦規定甚明。
三、經查，抗告人即受處分人甲○○於民國九十五年六月五日上
    午八時三十三分許，駕騎車號ＢＦＰ－○二二號重型機車行
    經臺北縣三重市一段八十八號前路口，遇號誌紅燈，猶進入
    路口左轉之事實，為受處分人所自承，並有違規舉發照片附
    卷為證。依據卷附之違規舉發照片，可知現場路口設制之行
    車管制號誌為紅、黃、綠三色圓形燈，是依據道路交通標誌
    標線號誌設置規則第二百零六條第一款第一目及第五款第一
    目之規定，僅於「圓形綠燈」亮時，機車才可直行或左、右
    轉，「圓形紅燈」亮時，不得超越停止線或進入路口，從而
    受處分人依當時之號誌－圓形紅燈亮時，應暫停而不得進入
    路口，其猶前駛進入路口並左轉，自屬「闖紅燈」之交通違
    規行為。至於受處分人另以其依據園區警衛之指揮駛進路口
    左轉之詞置辯。惟園區警衛，係該園區私人僱用之守衛，並
    非經公路主管機關或警察機關基於交通需要，依據相關法令
    予規劃、遴選、編組成立，自無依法執勤之適用，不屬於道
    路交通管理處罰條例第四條第一項規定之「依法令執行指揮
    交通及交通稽查任務人員」，是受處分人不得以路口號誌圓
    形紅燈亮時，係依園區警衛之指揮而駛進路口左轉進園區，
    而得據以免除其闖紅燈之交通違規罰責。
四、本件受處分人駕駛前開重型機車，確有行經有燈光號誌管制
    之交岔路口闖紅燈之行為，自屬違反道路交通管理處罰條例
    第五十三條之規定，經臺北縣政府警察局三重分局二重派出
    所員警拍照填掣台北縣警交字第Ｃ00000000號舉發
    違反道路交通管理事件通知單，逕行舉發受處分人違反道路
    交通管理處罰條例第五十三條第一項規定。受處分人於應到
    案期限內向原處分機關提出申訴，經原處分機關函請舉發單
    位調查結果，仍認受處分人確有前述違規行為，原處分機關
    遂於九十五年九月二十日以北監蘆字第裁四六－Ｃ0000
    0000號號裁決書，依道路交通管理處罰條例第五十三條
    第一項之規定，裁處受處分人罰鍰一千八百元，並依同條例
    第六十三條第一項第三款記違規點數三點，均有台北縣警察
    局縣警交字第Ｃ00000000號舉發違反道路交通管理
    事件通知單、台北縣警察局三重分局九十五年七月十四日北
    縣警重交申字第○九五○○三一九六四號函、交通部公路總
    局台北區監理所蘆洲監理站北監蘆字第裁四六－Ｃ0000
    0000號號裁決書在卷可稽。原裁定以事證明確，認原處
    分於法並無不合，受處人異議無理由，而駁回異議，揆諸上
    開規定，並無違誤。受處分人抗告實無理由，應予以駁回。
五、據上論結，應依道路交通案件處理辦法第二十六條，刑事訴
    訟法第四百十二條，裁定如主文。
中    華    民    國    95    年    12    月    29    日
                    刑事第十三庭審判長法  官 曾德水
                                      法  官 李錦樑
                                      法  官 林婷立
以上正本證明與原本無異。
不得再抗告。
                                      書記官 王增華
中    華    民    國    96    年    1     月    2     日


司法院資訊處製作；財團法人民間司法改革基金會備份。
